臺灣臺南地方法院刑事判決
111年度易字第541號
公  訴  人  臺灣臺南地方法院檢察署檢察官
被      告  鍾明宏



上列被告因恐嚇案件，經檢察官提起公訴（111年度偵字第8897
號），本院判決如下：
    主  文
鍾明宏犯恐嚇危害安全罪，處拘役參拾日，如易科罰金，以新臺
幣壹仟元折算壹日。
    事  實
一、鍾明宏於民國110年9月2日6時44分許，因懷疑郭泓益欲追求
    鍾明宏當時之女友張雅婷，竟基於恐嚇危害安全之犯意，在
    新竹市某處，使用行動電話門號0000000000號手機，以通訊
    軟體Messenger帳號傳送「恁爸一定會打你，一定會打你的
    啦，臭機掰，要跟你說啦，我一定會打你，你聽清楚，我一
    定會打你」、「我也不想管你們的機掰事啦，不過齁，我一
    定會打你」、「那天你出來昂聲恁爸不會放過你，這關我不
    可能放過你、恁爸一定會打你，你問我的人啦，恁爸一定會
    打你」、「你一定要付出代價的啦」等語音訊息予郭泓益，
    致郭泓益閱讀後因而心生畏懼，致生危害於安全。嗣經郭泓
    益報警處理，始悉上情。
二、案經郭泓益訴由臺南市政府警察局第五分局報告臺灣臺南地
    方法院檢察署檢察官偵查起訴。
    理  由
一、證據能力部分：
(一)按刑事訴訟法第159條之1第2項所定被告以外之人於偵查中
    向檢察官所為之陳述，除顯有不可信之情況者外，得為證據
    。其立法理由係以偵查中對被告以外之人所為之偵查筆錄，
    或被告以外之人向檢察官所提之書面陳述，性質上均屬傳聞
    證據，且常為認定被告有罪之證據，自理論上言，如未予被
    告反對詰問、適當辯解之機會，一律准其為證據，似與當事
    人進行主義之精神不無扞格之處，對被告之防禦權亦有所妨
    礙，然刑事訴訟法規定，檢察官代表國家偵查犯罪、實行公
    訴，依法有訊問被告、證人、鑑定人之權，且實務運作時，
    偵查中檢察官向被告以外之人所取得之陳述，原則上均能遵
    守法律規定，不致違法取供，其可信性甚高，為兼顧理論與
    實務，爰明定被告以外之人於偵查中向檢察官所為之陳述，
    除顯有不可信之情況者外，得為證據。查，本判決引用證人
    即告訴人郭泓益於偵查中以證人身分經具結經檢察官訊問所
    為證述，就其偵查筆錄製作原因、過程及功能性觀察其信用
    性，並從卷證本身形式上觀察，並無顯不可信之情形；且未
    據被告鍾明宏陳明上開證人經檢察官訊問時所為證述，有何
    顯不可信之情形；況本院業就證人即告訴人進行交互詰問，
    依人證之調查程序為調查，使被告有與之對質及詰問之機會
    ，以確保其對質詰問權，藉以發現實體真實，並無違法不當
    ，亦無不得作為法院判決基礎之情形，自得憑為本案認定事
    實之基礎。
(二)本件以下所引用之供述或非供述證據，公訴人及被告於本案
    言詞辯論終結前，並未爭執其證據能力，本院審酌前開證據
    之作成或取得之狀況，並無非法或不當取證之情事，且亦無
    顯不可信之情況，並無證據力明顯過低之情形，復經本院於
    審判期日就上開證據依法進行調查、辯論，依刑事訴訟法第
    159條之5規定，均具有證據能力。
(三)至於被告雖稱告訴人警詢及證人郭峻辰於警、偵訊證述沒有
    證據能力等語（本院卷第37頁），惟因本院並未引用此部分
    證述作為本案積極證據之用，自無庸論述上開警詢、偵查中
    筆錄之證據能力，併予說明。　　
二、實體部分：
(一)被告於事實欄一所載時、地，使用行動電話門號0000000000
    號手機，以通訊軟體Messenger帳號傳送「恁爸一定會打你
    ，一定會打你的啦，臭機掰，要跟你說啦，我一定會打你，
    你聽清楚，我一定會打你」、「我也不想管你們的機掰事啦
    ，不過齁，我一定會打你」、「那天你出來昂聲恁爸不會放
    過你，這關我不可能放過你、恁爸一定會打你，你問我的人
    啦，恁爸一定會打你」、「你一定要付出代價的啦」等語音
    訊息予告訴人郭泓益乙節，業據被告坦認在卷（本院卷第38
    、112頁），核與告訴人指述情節相符（偵卷第30頁），並
    有手機截圖、語音音檔譯文附卷可參（警卷第25頁、第29頁
    ），上情首堪認定。
(二)被告雖坦認有傳送上開語音訊息，惟辯稱：其並無恐嚇之意
    ，係因當時係二人互相嗆聲，其才為該舉動云云。經查：
　1.按刑法第305條之恐嚇危害安全罪，所稱以加害生命、身體
    、自由、名譽、財產之事，恐嚇他人者，係指以使人生畏怖
    心為目的，而通知將加惡害之旨於被害人而言（最高法院52
    年台上字第751號判決先例意旨參照）。次按刑法第305條之
    罪，僅以受惡害之通知者心生畏懼而有不安全之感覺為已足
    ，不以發生客觀上之危害為要件（最高法院27年度決議㈠意
    旨參照）。
　2.證人即告訴人於偵查中具結證稱：伊看到上開訊息內容，會
    害怕，並因而報警（偵卷第30頁）；且告訴人事後有偕同員
    警至2人相約見面之土城聖母廟乙節，亦為被告所是認（本
    院卷第76頁）；再參以上開訊息內容多次提及：「一定會打
    你」，並稱「你一定要付出代價的啦」等語，衡情亦會使收
    到上開訊息者，擔心自身生命、身體遭到侵害。足認被告所
    為，依據社會一般通念，已足使人心生畏懼，是被告上開所
    為，該當恐嚇危害安全之事實，應堪認定。
　3.綜上所述，本案事證明確，被告上開恐嚇犯行，堪以認定，
    應予依法論科。　　
(三)論罪科刑：
　1.是核被告所為，係犯刑法第305條恐嚇危害安全罪。被告以
    手機傳送多次語音訊息之方式恐嚇告訴人，因犯罪時間密接
    ，侵害同一法益，各行為之獨立性薄弱，依一般社會健全觀
    念，在時間差距上，難以強行分開，在刑法評價上，以視為
    數個舉動之接續施行，合為包括之一行為予以評價較為合理
    ，為接續犯，應成立一恐嚇危害安全罪。
　2.本案因檢察官於起訴書中，就被告構成累犯之事實及應加重
    其刑之事項，並未主張且未指出任何證明之方法，本院爰不
    職權調查、認定被告是否構成累犯以及有無依累犯規定加重
    其刑之必要，但仍依刑法第57條第5款規定，將被告可能構
    成累犯之前科、素行資料列為本案犯行之量刑審酌事由，而
    對被告所應負擔之罪責予以充分評價（最高法院110年度台
    上大字第5660號裁定意旨參照）。
　3.本院審酌被告僅因細故，即以手機傳送欲侵害告訴人生命、
    身體內容之訊息予告訴人，造成告訴人心生恐懼，實有不該
    ，且事後否認犯行、態度不佳，其並有多次因案遭法院判刑
    確定之紀錄，有臺灣高等法院被告前案紀錄表1份附卷可參
    ，素行難謂良好，及其已與告訴人達成和解，有本院111年
    度南司刑移調字第397號調解筆錄1份附卷可參（本院卷第47
    頁），暨其於本院審理時自述之智識程度、生活狀況（本院
    卷第113頁），量處如主文所示之刑，並諭知易科罰金之折
    算標準，以資警惕。
(四)另被告雖陳稱係以其使用之門號0000000000號手機，發送上
    開恐嚇內容意味之語音訊息予告訴人（警卷第5頁），但上
    開手機並未扣案，且被告已與告訴人達成和解，業如前述，
    該手機復非屬違禁物或本院應義務沒收之物，爰依刑法第38
    條之2 第2 項規定，不諭知沒收，附此敘明。
三、不另為無罪之諭知：　　　　　　 
(一)公訴意旨略以：被告除於事實欄一所載時、地，以手機發送
    具恐嚇內容意味之語音訊息予告訴人，涉犯恐嚇危害安全罪
    嫌外，復又接續前開恐嚇危害安全之犯意，於同日21時42分
    許，在其臺南市善化區嘉南里6鄰茄拔112-1住處，與告訴人
    進行視訊通話時，在通話過程亮槍，並對告訴人稱「都不敢
    出來喔？龜兒子」，使告訴人心生畏懼，致生危害於安全等
    語。
(二)按犯罪事實應依證據認定之，無證據不得認定其犯罪事實。
    又不能證明被告犯罪者，應諭知無罪之判決，刑事訴訟法第
    154條第2項、第301條第1項分別定有明文。被告雖坦承案發
    當日21時42分許，有以手機與告訴人進行視訊通話，惟否認
    在視訊通話過程中，有亮槍，及對告訴人稱「都不敢出來喔
    ？龜兒子」等語（本院卷第38至39頁），供稱：若當日其有
    於視訊通話過程中亮槍，其與友人駕車至與告訴人相約碰面
    地點即土城聖母廟，遭告訴人偕同而至之員警搜索車輛時，
    員警何以未發現任何槍枝而當場逮捕等語？（本院卷第76頁
    、第112頁）。
(三)按告訴人之告訴，係以使被告受刑事訴追為目的，是其陳述
    是否與事實相符，仍應調查其他證據，以資審認，最高法院
    52年度台上字第1300號判例足資參照。故縱告訴人一再指述
    被告有於2人視訊通話過程中，亮槍，及對告訴人稱「都不
    敢出來喔？龜兒子」等語，本院尚應審究：是否有任何事證
    足資補強佐證告訴人之指訴，經查：
　1.告訴人雖證稱被告於2人視訊通話過程中，對告訴人稱：「
    都不敢出來喔？龜兒子」等語，惟證人郭峻辰係證稱：【（
    問：被告當場有沒有講「都不敢出來喔，龜兒子」？）
    我不知道。】、【（問：你有印象有沒有聽到這樣的話？）
    不記得。 】等語（本院卷第93頁），是以除告訴人指述外
    ，並無其他補強證據足資佐證上情為真。
　2.其次，告訴人及證人郭峻辰雖均證稱：被告於視訊通話過程
    中，有亮槍之舉等語（本院卷第75、90頁）。惟告訴人證稱
    ：亮槍畫面僅出現一下子就關閉（本院卷第85頁）、證人郭
    峻辰證稱亮槍畫面大概3秒鐘（本院卷第90頁）；又2人均稱
    ：亮槍時，被告應坐在車內（本院卷第77、99頁）。以當時
    係近夜間22時許，被告坐在車內，燈光應非明亮，且告訴人
    及證人僅看到手機畫面數秒鐘，何以能精準判斷手機畫面中
    出現之物品即為槍枝？是實難僅憑告訴人及證人郭峻辰之證
    述，遽為被告不利之認定。
(四)綜上，被告除上開本院論罪科刑之恐嚇危害安全罪外，尚難
    認有其他恐嚇危害安全之行為，惟公訴人認此部分與上開刑
    法第305條論罪科刑部分，屬接續犯關係，爰不另為無罪之
    諭知，併此敘明。
據上論斷，應依刑事訴訟法第299條第1項前段，刑法第305條、
第41條第1項，刑法施行法第1條之1第1項，判決如主文。
本案經檢察官林怡君提起公訴，檢察官紀芊宇到庭執行職務。
中　　華　　民　　國　　111 　年　　7 　　月　　28　　日
　　　　　　　　　刑事第十一庭  法　官　陳淑勤
以上正本證明與原本無異。
如不服本判決應於收受本判後20日內向本院提出上訴書狀，並應
敘述具體理由。其未敘述上訴理由者，應於上訴期間屆滿後20日
內向本院補提理由書狀（均須按他造當事人之人數附繕本）「切
勿逕送上級法院」。
  　　　　　　　　　　　　　　　書記官　盧昱蓁
中　　華　　民　　國　　111 　年　　7 　　月　　29　　日
附錄：論罪科刑法條全文
中華民國刑法第305條：
以加害生命、身體、自由、名譽、財產之事恐嚇他人，致生危害
於安全者，處2年以下有期徒刑、拘役或9千元以下罰金。